臺灣彰化地方法院員林簡易庭民事裁定
111年度員簡調字第289號
原      告  彭錦香  
            賴進杉  
訴訟代理人  吳紹貴律師
            羅詩婷律師
上列原告與被告柯佳全、際羣交通股份有限公司間請求損害賠償
事件，原告提起刑事附帶民事訴訟，經本院刑事庭以111年交重
附民字第19號裁定移送前來，本院裁定如下：
    主  文
原告應於本裁定送達翌日起10日內，補繳第一審裁判費新臺幣10
6,247元，逾期未補繳，即駁回原告對於被告際羣交通股份有限
公司之訴。
    理  由
一、刑事法院依刑事訴訟法第504條第1項以裁定將附帶民事訴訟
    移送同院民事庭，依同條第2項規定，固應免納裁判費。其
    次，因犯罪而受損害之人，於刑事訴訟程序得附帶提起民事
    訴訟，對於被告及依民法負賠償責任之人，請求回復其損害
    ，刑事訴訟法第487條第1項定有明文。又該條項所定附帶民
    事訴訟之對象，除刑事被告外，固兼及於依民法負損害賠償
    責任之人。而依民法負損害賠償責任之人，係指該刑事案件
    中依民法規定應負賠償責任之人而言。故附帶民事訴訟之原
    告主張之共同加害人，必以在刑事訴訟程序經認定係共同侵
    權行為之人(民法第185條)，或如依民法第187條第1項、第1
    88條第1項等規定應負連帶損害賠償責任之人，始得謂為依
    民法負賠償責任之人。又刑事附帶民事訴訟，經刑事庭依刑
    事訴訟法第504條第1項規定裁定移送於同院民事庭後，民事
    庭如認其不符同法第487條第1項規定之要件時，應許原告得
    繳納裁判費，以補正起訴程式之欠缺（最高法院民事大法庭
    108年度台抗大字第953號裁定參照）。
二、提起民事訴訟者，依民事訴訟法第77條之13規定，應按訴訟
    標的於起訴時之交易價額繳納裁判費，此為起訴必備之程式
    。又起訴不合程式或不備其他要件，其情形可以補正者，審
    判長應定期間先命補正，逾期仍未補正，法院應以裁定駁回
    之，同法第249條第1項第6款亦有明文規定，且上開規定，
    簡易訴訟程序亦有適用，同法第436第2項亦有明定。
三、經查，本件原告提起刑事附帶民事訴訟(本院111年度交重附
    民字第19號)，其中被告際羣交通股份有限公司並非本院110
    年度交訴字第113號刑事判決所列之被告，亦未經該刑事判
    決認定為共同侵權行為人或為該案被告柯佳全之僱用人，自
    非屬刑事訴訟法第487條第1項所定得提起附帶民事訴訟之對
    象。是原告對被告際羣交通股份有限公司提起刑事附帶民事
    訴訟，並不合法，惟依前揭說明，仍應許原告繳納裁判費，
    以補正起訴程式之欠缺，以保障原告之訴訟權益。又觀之本
    件係原告人對被告之各別請求損害賠償事件，故本件訴訟標
    的金額自應就原告2人對被告際羣交通股份有限公司請求之
    金額分別定其訴訟標的金額。原告賴進杉請求被告給付新臺
    幣(下同)4,720,519元，應繳納裁判費47,827元；原告彭錦
    香請求被告給付5,793,070元，應繳納裁判費58,420元，合
    計應繳納裁判費為106,247元，應繳第一審裁判費106,247元
    。爰限原告本裁定送達翌日起10日內，如數繳納第一審裁判
    費，倘逾期未補繳，本院將裁定駁回原告對被告際羣交通股
    份有限公司之訴。
四、依民事訴訟法第436條第2項、第249條第1項第6款，裁定如
    主文。
中　　華　　民　　國　　111 　年　　11　　月　　15　　日
                  臺灣彰化地方法院員林簡易庭
                      法　官　范嘉紋
以上正本係照原本作成。　　　　　　　　　　　
本裁定不得抗告。 　　
中　　華　　民　　國　　111 　年　　11　　月　　15　　日
                      書記官  顏麗芸